【裁判字號】    99,附民,249
【裁判日期】    991029
【裁判案由】    請求賠償損害
【裁判全文】
臺灣桃園地方法院刑事附帶民事訴訟判決
原      告  乙○○
被      告  甲○○
上列被告因傷害等案件（本院99年度易字第853號），經原告提
起附帶民事訴訟，請求損害賠償，本院於民國99年10月15日言詞
辯論終結，判決如下：
    主  文
被告應給付原告新臺幣拾陸萬元，及自民國九十九年十月十五日
起至清償日止按週年利率百分之五計算之利息。
本判決得假執行。
    事實及理由
一、原告起訴主張：被告甲○○於民國99年7 月26日上午11時40
    分許，在桃園縣觀音鄉草漯村18鄰260 號「福記商行」前，
    因心情不佳竟基於傷害人身體之犯意，出手毆打乙○○，致
    乙○○受有左前額挫傷、右耳挫傷併耳後擦傷及左膝擦傷等
    傷害。被告並因不滿，趁原告不注意之際，駕駛原告所管領
    之車號4528─MV號自用小貨車離開現場，致原告受有損害。
    為此，爰依民法第184 條侵權行為損害賠償之法律關係，提
    起本件刑事附帶民事訴訟等情。並聲明訴請被告給付原告新
    臺幣（下同）16萬元及自99年10月15日起至清償日止按週年
    利率百分之5 計算之利息。
二、被告甲○○則認諾原告之請求，願意賠償原告損失。
三、按因犯罪而受損害之人，於刑事訴訟程序得附帶提起民事訴
    訟，對於被告及依民法負賠償責任之人，請求回復其損害；
    附帶民事訴訟之判決，應以刑事訴訟判決所認定之事實為據
    ，刑事訴訟法第487 條第1 項、第500 條前段分別定有明文
    。次按因故意或過失，不法侵害他人之權利者，負損害賠償
    責任，民法第184 條第1 項前段定有明文。末按當事人於言
    詞辯論時為訴訟標的之捨棄或認諾者，應本於其捨棄或認諾
    為該當事人敗訴之判決，民事訴訟法第384 條亦可參照。查
    本件原告主張其受被告傷害等行為致受有損害之事實，為被
    告所不爭，並經本院99年度易字第853 號刑事判決判處被告
    罪刑在案，有該案判決書可稽，堪認原告上開主張為真實。
    又被告對原告請求為認諾乙節，業如前述，揆諸上開說明，
    則原告基於侵權行為損害賠償之法律關係，依民法第184 條
    第1 項前段規定，訴請被告給付如聲明所示，自屬有據，應
    予准許。
四、按本於被告認諾所為之判決，法院應依職權宣告假執行，民
    事訴訟法第389 條第1 項第1 款定有明文。本件被告認諾原
    告之請求，本院自應就判決命被告給付之部分，依職權宣告
    假執行。
五、據上論結，原告之訴為有理由，依刑事訴訟法第502 條第2
    項、第491 條第10款，民事訴訟法第389 條第1 項第1 款，
    判決如主文。
中    華    民    國    99    年    10    月    29    日
                  刑事第九庭  法  官  陳正昇
以上正本證明與原本無異。
對於本判決如不服非對刑事判決上訴時不得上訴並應於送達後10
日內，向本院提出上訴狀。
                              書記官  張筆隆
中    華    民    國    99    年    11    月    1     日
民法第184條
（獨立侵權行為之責任）
因故意或過失，不法侵害他人之權利者，負損害賠償責任。故意
以背於善良風俗之方法，加損害於他人者亦同。
違反保護他人之法律，致生損害於他人者，負賠償責任。但能證
明其行為無過失者，不在此限。

司法院資訊處製作；財團法人民間司法改革基金會備份。
